【裁判字號】    89,交易,185
【裁判日期】    891026
【裁判案由】    過失傷害
【裁判全文】
臺灣士林地方法院刑事判決                        八十九年度交易字第一八五號
    聲  請  人  臺灣士林地方法院檢察署檢察官
    被      告  丁○○
右列被告因過失傷害案件，經檢察官聲請簡易判決處刑（八十八年度偵緝字第六六０
號），本院訊問被告後（八十九年度交簡字第一四七號），認不宜為簡易判決處刑，
改依通常程序審理，判決如左：
    主  文
丁○○因過失傷害人，處有期徒刑參月，如易科罰金以參佰元折算壹日。
    事  實
一、丁○○於民國（下同）八十八年三月二十一日晚上八時三十分許，駕駛車號ＥＧ
    ─三九三０號小客車，行經台北縣淡水鎮○○路一一二號前時，原應注意汽車臨
    時停車時應緊靠道路右側，且停車向外開啟車門時，應注意行人、車輛，並讓其
    先行通過，而依當時天候雖為雨，然夜間有照明，並無不能注意之情事，竟疏未
    注意，於前開地點併排臨時停車時竟貿然開啟駕駛座旁之車門，致與其同向騎乘
    車號ＡＰＺ─九八八號重型機車之乙○○因避煞不及撞及該車門門緣，人車彈至
    對向車道再撞及行駛中由丙○○所駕駛之Ｐ八─一八八二號小客車，致乙○○受
    有右膝內側側副韌帶部分斷裂、左腕部舟狀骨骨折及右大腿挫傷併皮下血腫之傷
    害。
二、案經告訴人乙○○訴由台北縣警察局新店分局報請台灣士林地方法院檢察署檢察
    官聲請簡易判決處刑，本院認不宜為簡易判決處刑，改以通常程序審理。
    理  由
一、訊據被告丁○○，固坦承於右揭時、地駕駛ＥＧ─三九三０號小客車併排停車之
    事實，惟矢口否認涉有上開罪嫌，辯稱：伊當時併排正準備倒車停靠時，就被告
    訴人撞到車子後側，伊才打開車門查看，伊在開車門時發現告訴人已在對向車道
    並且撞到丙○○的車子，所以告訴人並非伊打開車門被撞的，而且伊的車門很難
    開，每次都要用力關，所以才會在同一個地方造成一個痕跡云云。惟查：右揭事
    實，業據告訴人乙○○指訴甚詳，並經證人丙○○於本院審理中證述屬實，且被
    告併排臨時停車處附近並無停車位等情，亦據告訴人及證人丙○○證述明確，復
    有道路交通事故調查報告表一份、現場及車損照片八張、三軍總醫院出具之診斷
    證明書一份附卷可稽，證人丙○○並證稱：伊在被告將車開到警察局時，有看到
    被告汽車左前門的接縫有一點凹進去，當時警察有看被告的車子，車子要關車門
    已經關不緊了，．．．，至於車禍時，伊有看到機車撞到那部車門的外緣，車子
    凹的位置是比較接近連接車身的位置，伊認為是因為撞到車門後使得車門有點變
    形才凹進去的等語，證人即處理本案之台北縣警察局淡水分局水碓派出所員警甲
    ○○於本院審理中證稱：被告的車門緣有凹陷，即偵查卷第十九頁下面照片，那
    是新的痕跡，因為還白白亮亮的，漆有剛掉的樣子，其他的地方都比較舊，．．
    ．，（被告把車開到警局時，你們有無試關車門？）被告車子駕駛座的車門可以
    關，但關不緊，有縫，只要車子一開動，門就會打開，我還有看到他要把車開走
    時，車門又打開了，他再門拉回來等語，依卷附照片，可見被告上開小客車駕駛
    座旁之車門緣確有一處白亮掉漆之痕跡，且被告當日晚上將車開至警局受檢時，
    其駕駛座旁車門竟然於車子一開動即會打開，無法關緊，應認此係遭告訴人撞及
    所造成甚明，被告所辯顯係飾卸之詞，不足採信。按汽車臨時停車時，應依車輛
    順行方向緊靠道路右側；又停車向外開啟車門時，應注意行人、車輛、並讓其先
    行，道路交通安全規則第一百十一條第四款前段、第一百十二條第一項第十五款
    分別定有明文，被告駕車自應注意上開規定，而依當時天候雖為雨，然夜間有照
    明，有上開調查報告表可參，並無不能注意之情事，被告竟疏未注意，併排停車
    且貿然打開車門，致發生本件車禍，其有過失至明，而告訴人因本件車禍受傷，
    與被告之過失行為間有相當因果關係，是以本案事證明確，被告之犯行洵堪認定
    。
二、核被告所為，係犯刑法第二百八十四條第一項前段之因過失傷害人罪。爰審酌被
    告之素行、應負完全過失責任、被告犯後仍矢口否認犯行、迄未與告訴人達成和
    解等一切情狀，量處如主文所示之刑，併諭知易科罰金之折算標準，以示懲儆。
據上論斷，應依刑事訴訟法第四百五十二條、第二百九十九條第一項前段，刑法第二
百八十四條第一項前段，第四十一條，罰金罰鍰提高標準條例第一條前段、第二條，
判決如主文。
本案經檢察官王壬貴到庭執行職務。
中      華      民      國      八十九      年      十  月    二十六    日
臺灣士林地方法院刑事第二庭
                                      法  官  楊    迺    伶
右正本證明與原本無異。
如不服本判決，應於判決送達後十日內，向本院提出上訴狀。
                                      書記官
中      華      民      國      八十九      年          月              日
附論罪
法條：刑法第二百八十四條第一項前段


司法院資訊處製作；財團法人民間司法改革基金會備份。
